臺灣橋頭地方法院民事裁定
111年度消債清字第2號
聲  請  人  
即債務人    楊文惠  
0000000000000000

0000000000000000

代  理  人  林瑋庭  法扶律師
上列當事人因消費者債務清理事件聲請清算，本院裁定如下：
    主  文
聲請人楊文惠自民國一百一十一年四月二十二日下午四時起開始
清算程序。
命司法事務官進行本件清算程序。
    理  由
一、聲請意旨略以：聲請人即債務人楊文惠前向金融機構辦理消
    費借貸、信用卡契約、信用貸款等，致積欠無擔保債務計新
    臺幣（下同）12,152,299元，因無法清償債務，乃於民國11
    0年5月間向本院聲請前置調解，因積欠金額過高而調解不成
    立，聲請人有不能清償債務或有不能清償之虞，復未經法院
    裁定開始更生程序或宣告破產，爰依法聲請准予裁定清算等
    語。
二、按「債務人不能清償債務或有不能清償之虞者，得依本條例
    所定更生或清算程序，清理其債務。」消費者債務清理條例
    （下稱消債條例）第3條定有明文。衡以消費者與金融機構
    間債之關係之發生，係依契約自由原則及相互間之信賴為基
    礎，此為社會經濟活動得以維繫及發展之重要支柱，債務人
    經濟窘迫，固不應任其自生自滅，債權人一方之利益，仍不
    能因之摒棄不顧。是債務人於協商程序中，自應本於個人實
    際財產及收支狀況，依最大誠信原則，商討解決方案。如終
    究不能成立協商，於聲請更生或清算時，法院審酌上開條文
    所謂「不能清償或有不能清償之虞」，自宜綜衡債務人全部
    收支、信用及財產狀況，評估是否因負擔債務，而不能維持
    最基本之生活條件；所陳報之各項花費，是否確屬必要性之
    支出；如曾有協商方案，其條件是否已無法兼顧個人生活之
    基本需求等情，為其判斷之準據。
三、經查：
  ㈠聲請人前向各金融機構辦理消費借貸、信用卡契約、信用貸
    款等，致現積欠無擔保債務至少12,152,299元，前即因無法
    清償債務，而於110年5月間向本院聲請前置調解，因積欠金
    額過高而調解不成立等情，有110年5月25日前置調解聲請狀
    所附債權人清冊、財團法人金融聯合徵信中心前置協商專用
    債權人清冊、信用報告、110年7月26日安泰銀行陳報狀等件
    在卷可稽，堪信為真實。
  ㈡聲請人現於全美世界健康科技股份有限公司擔任直銷人員，
    自陳每月收入約15,000元，而依110年3月至5月直銷收入轉
    帳存摺內頁所示，此期間直銷收入總額為26,406元，核每月
    平均收入約8,802元，而其名下僅遠雄人壽保險解約金3,966
    元，108、109年度申報所得分別為0元、109,482元，核109
    年度每月平均所得9,124元，現未投保勞工保險等情，有財
    產及收入狀況說明書、勞工保險被保險人投保資料表、綜合
    所得稅各類所得資料清單暨國稅局財產歸屬資料清單、直銷
    收入轉帳存摺內頁、遠雄人壽保險事業股份有限公司111年1
    月26日遠壽字第1110000414號函附卷可稽。則查無聲請人有
    其他收入來源，佐以聲請人提出直銷收入轉帳存摺內頁為證
    ，則以聲請人主張之收入來源，應全非虛罔，是以較高之自
    陳每月收入15,000元作為核算其現在償債能力之基礎，應能
    反映真實收入狀況。
  ㈢至聲請人個人日常生活必要費用部分，審酌聲請人負債之現
    況，基於社會經濟活動之互賴及誠信，該日常生活所需費用
    ，自應節制開支，不得有超越一般人最低生活標準之享受，
    否則反失衡平，本院依消債條例第64條之2第1項，參酌衛福
    部社會司所公告歷年最低生活費標準，111年度高雄市最低
    生活費標準14,419元之1.2倍為17,303元，則聲請人每月最
    低生活費除有特殊情形並有證據證明者外，自宜以此為度，
    始得認係必要支出。聲請人主張每月個人必要生活費為14,5
    00元，尚低於上開標準17,303元，應屬可採。
  ㈣綜上所述，以聲請人現每月之收入15,000元為其償債能力基
    準，扣除其每月個人必要生活費14,500元後僅餘500元，而
    聲請人目前負債總額為12,152,299元，扣除保險解約金3,96
    6元後，債務餘額為12,148,333元，以上開餘額按月攤還結
    果，約百年餘期間始能清償完畢，堪認聲請人確有不能清償
    債務或有不能清償之虞之情事。從而，聲請人主張已不能清
    償債務，聲請本院准予清算，依所舉事證及本院調查結果，
    即無不合。
四、末按「法院開始清算程序之裁定，應載明其年、月、日、時
    ，並即時發生效力。」、「法院裁定開始更生或清算程序後
    ，得命司法事務官進行更生或清算程序，必要時得選任律師
    、會計師或其他適當之自然人或法人一人為監督人或管理人
    。」消費者債務清理條例第83條第1項、第16條第1項分別定
    有明文。本件聲請人其目前收入及財產狀況，不能履行債務
    ，未償之債務亦屬不能清償，有如上述。從而，聲請人聲請
    清算，洵屬有據，應予准許，爰命司法事務官進行本件清算
    程序。
五、依消費者債務清理條例第11條第1項、第83條第1項、第16條
    第1項，裁定如主文。
中　　華　　民　　國　　111 　年　　4 　　月　　22　　日
              　　        民事庭　法　官　薛博仁
以上正本係照原本作成。
本裁定已於111年4月22日下午4時公告。
本裁定不得抗告。
中　　華　　民　　國　　111 　年　　4 　　月　　22　　日
  　                              書記官　郭南宏